【裁判字號】    92,訴,764
【裁判日期】    920826
【裁判案由】    毒品危害防制條例
【裁判全文】
臺灣桃園地方法院刑事判決                          九十二年度訴字第七六四號
    公  訴  人  臺灣桃園地方法院檢察署檢察官
    被      告  甲○○
右列被告因違反毒品危害防制條例案件，經檢察官提起公訴（九十一年度毒偵字第二
八○九號、九十二年度毒偵字第四三一號），本院判決如左：
    主  文
甲○○連續施用第一級毒品，累犯，處有期徒刑捌月，扣案之第一級毒品海洛因淨重
壹公克，沒收銷燬之，扣案之空袋參個、分裝杓壹支沒收；又連續施用第二級毒品，
累犯，處有期徒刑肆月，扣案之第二級毒品安非他命貳包合計驗餘淨重壹點參壹貳柒
公克（每包分別驗餘淨重零點柒肆陸捌公克、零點伍陸伍玖公克），沒收銷燬之，扣
案之分裝杓壹支沒收。應執行有期徒刑拾壹月，扣案之第一級毒品海洛因淨重壹公克
、第二級毒品安非他命貳包合計驗餘淨重壹點參壹貳柒公克（每包分別驗餘淨重零點
柒肆陸捌公克、零點伍陸伍玖公克），沒收銷燬之，扣案之空袋參個、分裝杓壹支沒
收。
    事  實
一、甲○○曾於民國八十四年間，因違反肅清煙毒條例、藥事法、麻醉藥品管理條例
    等案件，經本院分別判處有期徒刑三年二月、一年六月、六月，合併定應執行有
    期徒刑四年十月，於八十八年五月一日縮短刑期假釋期滿未經撤銷，以已執行完
    畢論。其後於毒品危害防制條例施行後，於八十八年間因施用毒品案件，經本院
    以八十八年度毒聲字第五六一四號裁定觀察、勒戒後，認其有繼續施用毒品傾向
    ，本院再以八十八年度毒聲字第六一九四號裁定強制戒治，期滿由台灣桃園地方
    法院檢察署於八十九年十月二十五日以八十九年度戒偵字第六一○號為不起訴處
    分確定。竟仍不知悔改，於前開不起訴處分確定後五年內，復基於施用第一級毒
    品及第二級毒品之概括犯意，先於九十一年十月十四日某時，在桃園縣桃園市○
    ○路一一一九號十二樓之八，分別施用第一級毒品海洛因及第二級毒品安非他命
    各一次。嗣於當日二十一時十分許，在上址為警查獲，並扣得其所有之第一級毒
    品海洛因淨重一公克、第二級毒品安非他命一包驗餘淨重○點七四六八公克，及
    其所有用來裝第一級毒品海洛因之空袋三個、用來分裝第一級毒品、第二級毒品
    用的分裝杓一支。其後，於九十二年一月二十六日某時，承前開犯意，在同縣市
    ○○路一四○號，分別施用第一級、第二級毒品各一次。嗣於九十二年一月二十
    六日十六時四十分許，為警於上開施用地點再度查獲。並扣得其所有之第二級毒
    品安非他命驗餘淨重○點五六五九公克。
二、案經桃園縣警察局移送、台北縣警察局新莊分局報告臺灣桃園地方法院檢察署檢
    察官偵查起訴。
    理  由
一、右揭犯罪事實，業經被告甲○○自白不諱，而其於上開時、地二次為警查獲後，
    經警採集其尿液，分別送請台灣檢驗科技股份有限公司桃園縣衛生局鑑驗後，均
    呈嗎啡、安非他命陽性反應，此有台灣檢驗科技股份有限公司濫用藥物尿液檢驗
    報告（參毒偵字第二八○九號卷第四十一頁）、桃園縣衛生局不法藥物尿液檢定
    書（參毒偵字第四三一號卷第三十五頁）附卷可稽。被告第一次為警查獲時所扣
    案之毒品二包，經分別送請法務調查局、國防部憲兵司令部刑事鑑識中心鑑定之
    結果，確分別屬第一級毒品海洛因淨重一公克、第二級毒品安非他命，驗餘淨重
    ○點七四六八公克，此有法務部調查局九十一年十一月十四日調科壹字第○八○
    ○○五八二四號鑑定通知書（參毒偵字第二八○九號卷第三十九頁）及國防部憲
    兵司令部刑事鑑識中心九十二年七月二日（九二）宇鑑字第○八六八六號鑑定通
    知書附卷可查（參本院卷）。另第二次所扣得之毒品一包，經送請憲兵司令部刑
    事鑑識中心鑑定結果，亦確為第二級毒品安非他命，驗餘淨重○點五六五六克，
    亦有該中心九十二年七月十四日（九二）宇鑑字第○九六四八號鑑定通知書附卷
    可考。是被告之自白，核與事實相符，應可採信。被告於毒品危害防制條例施行
    後，在八十八年間因施用毒品案件，經本院以八十八年度毒聲字第五六一四號裁
    定觀察、勒戒後，認其有繼續施用毒品傾向，本院再以八十八年度毒聲字第六一
    九四號裁定強制戒治，期滿由台灣桃園地檢署於八十九年十月二十五日以八十九
    年度戒偵字第六一○號為不起訴處分確定。此有臺灣高等法院被告全國前案紀錄
    表及不起訴處分書（參毒偵字第二八○九號卷第三十七頁）在卷可稽，是被告再
    犯施用第一級、第二級毒品之犯行，事證明確，堪以認定。
二、核被告所為，係犯毒品危害防制條例第十條第一項、第二項之罪，其持有第一級
    毒品海洛因、第二級毒品安非他命，既意在供己施用，其持有之低度行為分別為
    施用之高度行為吸收，均不另論罪。被告二次分別施用第一級毒品、第二級毒品
    ，均係時間緊接，觸犯構成要件相同之罪名，顯均係基於概括之犯意反覆為之，
    均為連續犯，各依連續犯之規定論以一罪，並均加重其刑。被告所犯上開二罪，
    犯意各別，行為互殊，應分論併罰之。被告曾於八十四年間，因違反肅清煙毒條
    例、藥事法、麻醉藥品管理條例等案件，經本院分別判處有期徒刑三年二月、一
    年六月、六月，合併定應執行有期徒刑四年十月，於八十八年五月一日縮短刑期
    假釋期滿未經撤銷，以已執行完畢論，此亦有上開臺灣高等法院被告全國前案紀
    錄表可稽，其於刑之執行完畢後，五年內再受本件有期徒刑以上之罪，為累犯，
    依法均遞加重其刑。爰審酌被告已因施用毒品，經法院為觀察、勒戒及戒治，仍
    不知悔悟，惟犯後坦承犯行，加以施用毒品係自戕性犯罪，尚乏直接被害人以及
    被告之品行、動機、手段等一切情狀，量處如主示之刑，併定其應執行之刑。扣
    案之之第一級毒品海洛因淨重一公克、第二級毒品安非他命二包合計驗餘淨重一
    點三一二七公克（每包分別驗餘淨重○點七四六八公克、○點五六五九公克），
    併依毒品危害防制條例第十八條第一項前段宣告沒收銷燬之。另扣案之用來裝取
    第一毒品海洛因之空袋三個、用來分裝第一級毒品、第二級毒品之分裝杓一支，
    均為被告所有，供被告犯本罪所用之物，業據被告供明在案，則依刑法第三十八
    條第一項第二款宣告沒收。至於扣案之注射針筒二支，被告堅詞否認為其所有用
    來施用毒品之用，參以查獲當時並非只有被告一人，茲既尚乏證據證明各該物品
    確為被告所有，爰不另為沒收之諭知，附此敘明。
據上論斷，應依刑事訴訟法第二百九十九條第一項前段，毒品危害防制條例第十條第
一項、第二項、第十八條第一項前段，刑法第十一條前段、第五十六條、第四十七條
、第三十八條第一項第二款、第五十一條第五款，判決如主文。
本案經檢察官許炳文到庭執行職務。
中      華      民      國    九十二    年      八      月    二十六    日
                              臺灣桃園地方法院刑事第四庭
                                  審判長法  官  陳  世  宗
                                        法  官  林  惠  霞
                                        法  官  李  桂  英
右正本證明與原本無異。
如不服本判決，應於判決送達後十日內向本院提出上訴狀( 應附繕本 )，上訴於
臺灣高等法院。
                                        書記官  張  淑  芬
中        華        民      國   九十二   年   九   月    四    日
附論罪科刑依據之法條：
毒品危害防制條例第十條：
毒品危害防制條例第十條
施用第一級毒品者，處六月以上五年以下有期徒刑。
施用第二級毒品者，處三年以下有期徒刑。


司法院資訊處製作；財團法人民間司法改革基金會備份。
